台灣高等法院花蓮分院民事判決　　　　　　　　　　　九十年度再字第一七號
　　　再審　原告　美華影視股份有限公司（更名為美華影音科技股份有限公司）
　　　法定代理人　甲○○
　　　再審　原告　丙○○
　　　再審　被告　弘音企業股份有限公司（更名為弘音多媒體科技股份有限公司）
　　　法定代理人　乙○○
右當事人間請求侵權行為損害賠償事件，再審原告對於中華民國九十年六月二十八日
本院九十年度訴字第一號確定判決提起再審，本院判決如左：
    主    文
再審之訴駁回。
再審訴訟費用由再審原告連帶負擔。
    事    實
甲、再審原告方面：
一、聲明：求為判決：
  (一)原確定判決廢棄。
  (二)駁回再審被告之訴。
  (三)再審及前審訴訟費用由再審被告負擔。
二、陳述及證據：詳如再審原告於民國九十年七月十二日提出之民事再審狀所載（如
    附件一）。
乙、再審被告方面：
一、聲明：求為判決：
  (一)再審原告之訴駁回。
  (二)訴訟費用由再審原告負擔。
二、陳述及證據：詳如再審被告於九十一年二月二十七日提出之民事再審答辯狀所載
    （如附件二）。
丙、本院依職權調閱本院九十年度訴字第一號民事卷宗及八十八年度上易字第二六九
    號刑事卷宗及向經濟部商業司函查再審被告變更登記之情形。
    理    由
一、按為判決基礎之裁判，必須有民事訴訟法第四百九十六條或第四百九十七條所定
    之情形，始得據以對於該判決提起再審之訴；又再審之訴顯無理由者，得不經言
    詞辯論，以判決駁回之，民事訴訟法第四百九十八條及第五百零二條第二項定有
    明文。
二、本件再審原告固起訴主張原確定判決有民事訴訟法第四百九十六條第一項第四款
    「依法律或裁判應迴避之推事參與審判」、第十一款「為判決基礎之民事或刑事
    判決及其他裁判或行政處分，依其後之確定判決，或行政處分已變更」、第十三
    款「當事人發現未經斟酌之證物或得使用該證物」及同法第四百九十七條「就足
    以影響判決之重要證據漏未審酌」之再審理由，求予廢棄原確定判決，並駁回再
    審被告之訴云云。
三、惟查：
  (一)民事訴訟法第三十二條第七款所謂推事（現稱法官）曾參與該訴訟事件之前審裁
    判者，並不包括推事曾就該訴訟事件有關之刑事案件參與裁判之情形在內（最高
    法院六十年度台上字第四一八五號判例意旨參照）。再審原告主張前審三位法官
    中有一位法官（為股）已參與刑事案件之審理，就附帶民事訴訟之損害賠償請求
    事件卻未自行迴避而仍參與審理，自難期待該法官會採信有利於再審原告之事證
    云云，揆諸前揭說明，即知其主張並不符合民事訴訟法第四百九十六條第一項第
    四款規定之情形，自難認其此部分主張有再審理由。又再審原告如認前審承審法
    官執行職務有偏頗之虞，依同法第三十三條第二項之規定，亦應於就該訴訟有所
    聲明或為陳述前聲請法官迴避，再審原告既未於前審訴訟程序進行前聲請法官迴
    避，嗣又已就該訴訟事件詳為聲明及陳述，自不得於判決後，以法官偏頗不公為
    由聲請再審。
  (二)再民事訴訟法第四百九十七條所謂「漏未斟酌」之證據，係以已提出而未加斟酌
    者而言。但查再審原告所指關於再審被告無刑事告訴權之具體事證，實於前審所
    依憑之刑事確定判決（本院八十八年度上易字第二九六號）在其所維持之第一審
    刑事案件之程序進行（台灣花蓮地方法院八十七年度易字第七三七號）中即曾提
    出（見八十七年度易字第七三七號卷第六十一頁反面），嗣且經原審於該判決理
    由二中斟酌不採；再本件民事訴訟係以相關連之刑事判決為依據，再審原告此部
    分再審聲請事由亦未超出原刑事一審判決之事證，實已經斟酌無疑，自無民事訴
    訟法第四百九十七條之情形而得主張再審。
  (三)又查再審被告原名為「弘音企業有限公司」，嗣變更登記為「弘音企業股份有限
    公司」，目前則更名為「弘音多媒體科技股份有限公司（前審判決後始作更名登
    記）」，除據再審被告具狀答辯外，並經本院向經濟部商業司函查屬實，有經濟
    部商業司九十一年二月二十七日經商一字第０九一０二０三二八六０號函附變更
    登記表乙份在卷可參，足見其法人格同一並在持續中，尚無再審原告所指再審被
    告曾因解散而不具法人格之情形，是再審原告以其有民事訴訟法第四百九十六條
    第一項第十三款之事由提起再審，亦無理由。
  (四)按訴訟外之和解書顯不等同於民事訴訟法第四百九十六條第一項第十一款之「已
    變更之民事或刑事判決及其他裁判或行政處分」，是再審原告僅以再審被告與訴
    外人懿維視聽器材股份有限公司及郭力維所簽署之和解書乙紙，主張其有前揭再
    審事由，仍不能認為有理由，況訴外人懿維視聽器材股份有限公司及郭力維嗣均
    經台灣高等法院台南分院判處罪刑確定在案（該院八十九年度上訴字第三四五號
    ）。
四、綜上所述，再審原告仍執上開事項提起本件再審之訴，為無理由，應予駁回，並
    不經言詞辯論為之。
據上論結，本件再審之訴為無理由，依民事訴訟法第五百零二條第二項、第八十五條
第二項，判決如主文。
中　　　華　　　民　　　國　　九　十　一　　年　 　三　 　月　 　六　 　日
　　　　　　　　　　　　　　　　　審判長法官　　 吳　鴻　章
　　　　　　　　　　　　　　　　　　　　法官　　 林　慶　煙
　　　　　　　　　　　　　　　　　　　　法官　　 張　健　河
右為正本係照原本作成。
本件不得上訴。
　　　　　　　　　　　　　　　　　法院書記官　　 鄧　瑞　雲
中　　　華　　　民　　　國　　九　十　一　　年　 　三　 　月　 　六　 　日
